# 顺流逆流合并是否抵消问题

提问人：ny15055114158 时间：2021-03-24 12:33:06
某公司（合并）与其联营企业存在顺流交易的情况，向联营公司销售材料（非主要材料供应商）、生产设备等。 由于材料存在已领用部分，很难判断到底有多少未实现销售。设备也分批购置转固，较难统计准确的未实现损益。由于关联销售的毛利率较低，据估算，未实现损益金额较小，预计占联营企业当期净利润的比重低于1%。
由于测算准确的未实现损益有一定难度，加上对合并报表的影响较小，是否可以在合并报表不抵消其未实现损益的影响？

回答人：chenyiwei
原则上应抵销处理。实际操作中可以考虑是否切实可行以及重要性原则的影响，考虑能否接受简化处理。